臺灣高雄地方法院刑事判決　　　　　　　　　　　　　九十一年度簡上字第一六號
　　上　訴　人　乙○○
右列上訴人因傷害案件，不服臺灣高雄地方法院鳳山簡易庭九十年度鳳簡字第五八六
號中華民國九十年十一月一日第一審簡易判決（聲請簡易判決處刑案號：臺灣高雄地
方法院檢察署九十年度偵字第一三五七四號），提起上訴，本院管轄之第二審合議庭
判決如左：
    主  文
上訴駁回。
    事  實
一、乙○○與甲○○係夫妻關係，具有家庭暴力防治法第三條第一款所稱之家庭成員
    關係，於民國（下同）九十年六月二十六日下午六時四十五分許，在高雄縣林園
    鄉○○村○○路五十五之六號住處，因甲○○外出晚歸之故，雙方發生爭吵，乙
    ○○竟基於傷害之故意，持甲○○所有之柺杖毆打甲○○，致甲○○受有右前額
    挫擦傷零點三Ｘ零點三公分、左上臂兩處挫傷三Ｘ一公分、四Ｘ一公分之傷害。
二、案經甲○○訴由高雄縣警察局林園分局報請臺灣高雄地方法院檢察署檢察官聲請
    簡易判決處刑。
    理  由
一、訊據被告乙○○矢口否認有何傷害之犯行，辯稱：伊並沒有毆打告訴人，告訴人
    之傷是出車禍留下來的云云。經查，右揭事實業據告訴人甲○○於警訊及本院審
    理時指訴綦詳，並經被告於警訊中供承：「問我妻子去那裡那麼晚回來，就跟我
    吵架，並拿柺杖打我，被我搶下，我將搶下柺杖打她，用擲的，擲到她的手受傷
    」等語；再告訴人甲○○因此受有右前額挫擦傷、左上臂兩處挫傷之傷害，亦有
    大仁醫院九十年六月二十六日診斷證明書一紙及照片二幀附卷可稽。雖被告事後
    於本院以前詞置辯，惟訊之被告陳稱告訴人發生車禍時係左腳、左上臂及後額受
    傷，而此傷勢顯與告訴人前開診斷證明書上所載「右前額挫擦傷、左上臂挫傷」
    不合，足見被告事後所辯顯係卸責之詞，不足採信。縱上所述，被告傷害犯行，
    洵堪認定。
二、按家庭暴力者，謂家庭成員間實施身體或精神上不法侵害之行為。又家庭暴力罪
    者，謂家庭成員間故意實施家庭暴力行為而成立其他法律所規定之犯罪，家庭暴
    力防治法第二條第一項、第二項著有明文。本件上訴人即被告與告訴人係配偶關
    係，被告復對於告訴人實施身體上之傷害行為，且構成刑法傷害罪，所為核屬家
    庭暴力罪無訛。惟因家庭暴力防治法之上開規定並無罰則之規定，是以應僅依刑
    法傷害罪之規定予以論罪科刑。核被告所為，係犯刑法第二百七十七條第一項傷
    害罪。爰審酌被告僅因細故即出手毆打告訴人，並造成告訴人受有右前額挫擦傷
    、左上臂兩處挫傷之傷害，犯後猶飾詞狡辯，惟念其對告訴人造成之身體傷害非
    鉅，迄今未取得告訴人之諒解等一切情狀，因認原審適用刑法第二百七十七條第
    一項、第四十一條第一項、罰金罰鍰提高準標條例第一條前段、第二條，判處上
    訴人拘役二十日，如易科罰金，以三百元折算一日，認事、用法及量刑，尚無不
    合。被告上訴否認犯罪，指摘原判決不當，為無理由，應予駁回。
據上論斷，應依刑事訴訟法第四百五十五條之一第一項、第三項、第三百六十八條，
判決如主文。
本案經檢察官林慧美到庭執行職務。
中      華      民      國    九十一    年      六      月    二十一    日
                                  臺灣高雄地方法院刑事第七庭
                                      審判長法  官    黃  蕙  芳
                                            法  官    劉  傑  民
                                            法  官  何  清  富
右正本證明與原本無異。
不得上訴。
                                            書記官    陳  恩  如
中      華      民      國    九十一    年      六      月    二十一    日
附錄本判決論罪之法條全文：
刑法第二百七十七條條第一項：
傷害人之身體或健康者，處三年以下有期徒刑、拘役或一千元以罰金。
